lt-LT: Stotelės tipas: Spartusis įkrovimas; Namų įkroviklis; Nešiojamas įkroviklis; Vieša įkrovimo stotelė; „Supercharging“ įkrovimas; Kita
tr: İstasyon Tipi: Hızlı şarj; Evde şarj; Taşınabilir şarj; Kamusal şarj; Süper şarj; Diğer
da: Stationstype: Hurtigt opladende; Hjemmeopladning; Bærbar opladning; Offentlig opladning; Superopladning; Andet
nb: Stasjonstype: Hurtiglading; Hjemmelading; Bærbar lading; Offentlig lading; Superlading; Annet
sv: Stationstyp: Snabbladdande; Hemladdning; Bärbar laddning; Offentlig laddning; Superladdning; Övrigt
nl: Stationstype: Snel opladen; Thuis opladen; Draagbaar opladen; Openbaar opladen; Superladen; Andere
it: Tipo di stazione: Ricarica rapida; Ricarica domestica; Ricarica portatile; Tariffa pubblica; Sovralimentazione; Altro
el: Τύπος σταθμού: Γρήγορη φόρτιση; Φόρτιση σπιτιού; Φορητή φόρτιση; Δημόσια χρέωση; Υπερφόρτιση; Άλλο
ru: Тип станции: Быстрая зарядка; Домашняя зарядка; Портативная зарядка; Общественная зарядка; Суперзарядка; Другое
en: Station type: Fast charging; Home charging; Portable charging; Public charging; Supercharging; Other
pt-PT: Tipo de estação: Carregamento rápido; Carregamento doméstico; Carregamento portátil; Carregamento público; Carregamento ultrarrápido; Outro
fi: Asematyyppi: Nopea lataus; Kotilataus; Kannettava lataus; Julkinen lataus; Pikalataus; Muu
sl-SI: Vrsta postaje: Hitro polnjenje; Domače polnjenje; Prenosno polnjenje; Javno polnjenje; Super polnjenje; Drugo
ko: 충전소 유형: 고속 충전; 가정 충전; 휴대용 충전; 공공 충전; 슈퍼차지; 기타
th: ประเภทสถานี: สถานีชาร์จแบบฟาสต์ชาร์จ; สถานีชาร์จที่บ้าน; สถานีชาร์จแบบพกพา; สถานีชาร์จสาธารณะ; สถานีชาร์จแบบซูเปอร์ชาร์จ; อื่นๆ
zh-CN: 充电站类型: 快速充电; 家庭充电; 便携式充电; 公共充电; 增压; 其他
pl: Typ stacji: Szybkie ładowanie; Ładowanie w domu; Przenośne ładowanie; Publiczne ładowanie; Doładowanie; Inne
vi: Loại trạm: Sạc điện nhanh; Sạc tại nhà; Sạc di động; Trạm sạc; Tăng áp; Khác
ro-RO: Tip stație: Încărcare rapidă; Încărcare la domiciliu; Încărcare portabilă; Încărcare publică; Supraalimentare; Altele
bg-BG: Тип станция: Бързо зареждане; Домашно зареждане; Преносимо зареждане; Публично зареждане; Суперзареждане; Други
hr-HR: Vrsta stanice: Brzo punjenje; Kućno punjenje; Prijenosno punjenje; Javno punjenje; Superpunjenje; Ostalo
hu: Állomás típusa: Gyorstöltés; Otthoni töltés; Hordozható töltés; Nyilvános töltés; Szupertöltés; Egyéb
ja: 充電ステーションのタイプ: 急速充電; 家庭用充電; ポータブル充電; 公共充電; スーパーチャージング; その他
sk-SK: Typ stanice: Rýchle nabíjanie; Domáce nabíjanie; Prenosné nabíjanie; Verejné nabíjanie; Super rýchle nabíjanie; Iné
zh-TW: 站點類型: 快速充電; 家庭充電; 便攜式充電; 公共充電; 超級充電; 其他
es: Tipo de estación: Carga rápida; Carga en casa; Carga portátil; Carga pública; Super carga; Otros
de: Stationstyp: Schnelles Laden; Laden zu Hause; Tragbares Laden; Öffentliches Laden; Supercharging; Sonstiges
pt-BR: Tipo de estação: Carregamento rápido; Carregamento doméstico; Carregamento portátil; Carregamento público; Supercarregamento; Outro
cs: Typ stanice: Rychlonabíjení; Domácí nabíjení; Přenosné nabíjení; Veřejné nabíjení; Supernabíjení; Jiné
fr: Type de station: Chargement rapide; Chargement à domicile; Chargement portable; Chargement public; Surchargement; Autre